# 请教财务报表净资产为负数，是否可以出具带强调事项段的审计报告？

提问人：stone30 时间：2011-08-31 10:53:00
请教财务报表净资产为负数，是否可以出具带强调事项段的审计报告？ 是否属于准则里面规定的持续经营能力重大疑虑？ 但有的公司前景很好，前期会计差错更正使得会计报表净资产出负数了，以后的持续经营能力还是没问题的。。。

回答人：chenyiwei
属于专业判断范畴的问题。考虑：（ 1 ）持续经营假设是否合理；（ 2 ）导致持续经营能力存在疑虑的状态或情况是否存在重大不确定性；（ 3 ）是否已在报表附注中充分披露相关信息。